【裁判字號】    95,訴,3222
【裁判日期】    951026
【裁判案由】    返還信用卡消費款
【裁判全文】
臺灣高雄地方法院民事判決              95年度訴字第3222號
原      告  美商花旗銀行股份有限公司
法定代理人  乙○○
訴訟代理人  丙○○
被      告  甲○○
當事人間請求返還信用卡消費款事件，本院民國95年10月12日言
詞辯論終結，判決如下：
  主  文
被告應給付原告新台幣伍拾玖萬貳仟肆佰貳拾玖元及自民國九十
四年八月二十八日起至清償日止，按年息百分之二十計算之利息
。
訴訟費用由被告負擔。
  事實及理由
一、原告起訴主張：被告於民國（下同）92年5 月14日申請持用
    原告所發行之威士卡信用卡，卡號0000000000000000，及84
    年2 月27日申請持用原告所發行之萬事達信用卡，卡號0000
    00 0000000000 ，與90年6 月21日申請持用原告所發行之萬
    事達信用卡，卡號0000000000000000，惟被告自94年8 月9
    日即未依約如期繳款，被告簽帳消費迄94年7 月26日共積欠
    信用卡款項（含預借現金）新台幣（下同）592,429 元，拒
    不清償。按民法第229 條規定「給付有確定期限者，債務人
    自期限屆滿時起，負遲延責任。」民法第232 條規定「遲延
    之債務，以支付金錢為標的者，債權人得請求依法定利率計
    算之遲延利息。但約定利率較高者，仍從其約定利率。」又
    依雙方合意契約被告（即持卡人）如未於每月繳款截止日前
    付清當期最低應繳金額或遲誤繳款期限者，依約應給付原告
    前述信用卡帳款及下列利息、違約金：(一)循環信用利息（約
    定條款第15條第3 項）循環信用利息之計算，係將每筆得計
    入循環信用本金之帳款，自該筆帳款之帳日起，以年息20%
    計算至該筆帳款結清之日止。茲為便請求，爰以最後帳單列
    印日即繳款日期限之翌日起算逾期滯納金即違約金（約定條
    款第15條第4 項）各帳單週期之逾期滯納金計算係自逾期之
    日起以90日為計算上限，本件依被告當期應付帳款扣除循環
    信用利息、調帳金額及已付金額後之本金為準，求為判決如
    主文所示。
二、被告則以：伊有欠原告如起訴狀所載之款項，目前沒工作，
    願分期每月還10,000元等語置辯，求為判決原告之訴駁回，
    訴訟費用由原告負擔。
三、原告主張之事實，業據其提出申請書、帳單、約定條款等為
    證，是原告之主張，堪可信為真實，雖被告請求分期清償，
    惟原告不同意，從而原告請求被告清償借款及利息，應予以
    准許。
四、結論：原告之訴為有理由，依民事訴訟法第78條，判決如主
    文。
中    華    民    國    95    年    10    月    26    日
                  民事第六庭  法  官  廖正雄
以上正本係照原本作成。
如不服本判決，應於送達後20日內，向本院提出上訴狀並表明上
訴理由，如於本判決宣示後送達前提起上訴者，應於判決送達後
10日內補提上訴理由書（須附繕本）。
中    華    民    國    95    年    10    月    26    日
                              書記官  許雅惠


司法院資訊處製作；財團法人民間司法改革基金會備份。
